【裁判字號】    97,交聲,3227
【裁判日期】    980123
【裁判案由】    交管條例聲異
【裁判全文】
臺灣板橋地方法院交通事件裁定        97年度交聲字第3227號
原處分機關  交通部公路總局臺北區監理所基隆監理站
異  議  人
即受處分人  甲○○
                    國民
上列異議人即受處分人因違反道路交通管理處罰條例案件，對於
原處分機關於民國97年12月12日所為之基監字第裁42-AI0000000
號處分聲明異議，本院裁定如下：
    主      文
原處分撤銷。
甲○○不罰。
    理      由
一、原處分意旨略以：本件異議人即受處分人甲○○於民國97年
    10月2 日下午2 時22許，將其所騎乘之車牌號碼AK2-320 號
    重型機車停放在臺北市○○區○ 段15號前之身心障礙專用機
    車停車位，經臺北市政府警察局信義分局員警發覺後，逕行
    舉發交通違規。嗣異議人不服舉發提出申訴，經原處分機關
    調查結果，仍認前開違規行為明確，乃依道路交通管理處罰
    條例第56條第1 項規定，於97年12月12日以基監字第裁42-A
    I0000000號裁決書對異議人裁處罰鍰新臺幣（下同）1,200
    元在案。
二、本件異議意旨略以：異議人即受處分人甲○○自97年9 月1
    日起至同年10月30日止，任職於址設臺北市○○路○ 段7 號
    15 樓 荷蘭銀行，平日均以機車代步，時常將機車停放在臺
    北市○○路○ 段15號前一般停車格或附近免費停車格、收費
    停車場。當日其於上午8 時45分許，將車牌號碼AK2-320 號
    重型機車停放在臺北市○○路○ 段15號前一般停車格，期間
    未曾離開公司，詎同日晚間7 時許下班後，竟發覺上開機車
    已遭他人移至身心障礙專用機車停車位，惟異議人並未將上
    開機車停置在身心障礙專用機車停車位，爰依法聲明異議等
    語。
三、按在設有殘障者專用停車標誌處所，非殘障用車不得停放，
    道路交通安全規則第112 條第1 項第5 款定有明文；又汽車
    駕駛人停車時，於身心障礙專用停車位違規停車，處600 元
    以上1,200 元以下罰鍰，道路交通管理處罰條例第56條第1
    項第10款亦有明文。
四、經查，異議人即受處分人甲○○所騎乘之車牌號碼AK2-320
    號重型機車，於97年10月2 日下午2 時22許，經停放在臺北
    市○○路○ 段15號前身心障礙專用機車停車位，為警當場拍
    照逕行舉發等情，為異議人所不爭執，並有舉發相片1 張、
    臺北市政府警察局信義分局97年12月2 日北市警信分交字第
    09732931400 號書函、臺北市政府警察局舉發違反道路交通
    管理事件通知單各1 紙在卷可查，應堪信實。然查，本件員
    警採證當時，車牌號碼AK2-320 號重型機車雖經停放在身心
    障礙專用機車停車位，惟該停放位置緊鄰右側一般停車位，
    有採證相片1 張及現場相片4 張附卷可稽。再者，證人即車
    牌號碼BCW- 915號重型機車車主乙○○到庭亦稱：其於97年
    10 月2日上午10時許，有將車牌號碼BCW-915 號重型機車停
    放在臺北市○○路○ 段15號前停車位，即異議人所有上開機
    車右側等語甚詳，並有舉發相片1 張在卷可查，則證人乙○
    ○該日確將機車停放在異議人所有上開機車右側。又證人乙
    ○○停放車輛當時，因空間狹小，遂搬動旁邊車輛，不記得
    移動距離等情，亦據證人乙○○到庭證述甚明。從而，本件
    並無法排除異議人所騎乘之上開機車確因他人移動，而遭停
    置在身心障礙專用停車位之事實。據此，本件異議人是否確
    有在上開身心障礙專用機車停車位違規停放機車之交通違規
    行為，即有合理可疑，本院尚無從僅憑卷附舉發相片，遽認
    異議人成立本件交通違規責任。
五、綜上所述，本件既不能證明異議人確於上開時、地有「於身
    心障礙專用停車位違規停車」之違規事實，原處分機關未予
    詳查，徒憑原舉發機關之舉發，即對異議人為首揭之處分，
    難認適法。此外，本院復查無其他積極證據足認異議人確有
    原處分機關所認定之違規行為，爰撤銷原處分，依法為異議
    人不罰之諭知，以昭慎重。
五、據上論斷，依道路交通案件處理辦法第20條前段，裁定如主
    文。
中    華    民    國    98    年    1     月    23    日
                    交通法庭    法  官  謝梨敏
以上正本證明與原本無異
如不服本裁定應於送達後5日內向本院提出抗告狀
                                書記官  翁子婷
中    華    民    國    98    年    1     月    23    日


司法院資訊處製作；財團法人民間司法改革基金會備份。
